Minutes et répertoires du notaire Jean BERTRAND, 25 octobre 1804 - 11 juin 1827 (étude IX)
Archives nationales
- Répertoire(s) de Jean BERTRAND, 24 septembre 1801 - 5 janvier 1831; MC/RE/IX/14 - MC/RE/IX/19
  - Répertoire. 1816, 20 mars - 1821, 31 octobre, 20 mars 1816 - 31 octobre 1821; MC/RE/IX/17
    - Inventaire après décès de Charlotte Voisin, épouse de Charles-Louis Girault, agent de surveillance de l'hospice de la pitié., 26 janvier 1819
      inventaire après décès; Pitié-Salpêtrière (hôpital de la); Voisin, Charlotte; Girault, Charles-Louis; agent de surveillance
    - Inventaire après décès de Pierre-Laurent Devillantroys., 17 février 1819
      inventaire après décès; Devillantroys, Pierre-Laurent
    - Inventaire après décès de André Mery., 17 février 1819
      inventaire après décès; Mery, André
    - Inventaire après décès de Antoinette-Céleste de La Baune, épouse divorcée de Jean-Jacques-Aubin Souverbie., 18 février 1819
      inventaire après décès; La Baune, Antoinette-Céleste de; Souverbie, Jean-Jacques
    - Inventaire après décès de Hippolyte-Joseph-Gabriel Merché, rue des Bons Enfants, n° 27., 19 février 1819
      inventaire après décès; Bons-Enfants (rue des); Merché, Hippolyte-Joseph-Gabriel
    - Inventaire après décès de Paulin Henri., 8 mars 1819
      inventaire après décès; Henri, Paulin
    - Inventaire après décès de Adélaïde-Marie Cauet, épouse de Louis-François Thibaut., 16 mars 1819
      inventaire après décès; Cauet, Adélaïde-Marie; Thibaut, Louis-François
    - Inventaire après décès de Jean-Maurice Quay., 2 avril 1819
      inventaire après décès; Quay, Jean-Maurice
    - Inventaire après décès de Jean-Fabre comte Delamavrillière., 5 avril 1819
      inventaire après décès; Delamavrillière (comte), Jean-Fabre
    - Inventaire après décès de Jean-Antoine Longayrou., 7 avril 1819
      inventaire après décès; Longayrou, Jean-Antoine
    - Inventaire après décès de Gabriel-Etienne Wallard., 26 avril 1819
      inventaire après décès; Wallard, Gabriel-Etienne
    - Inventaire après décès de Ignace Darnay, chef de division adjoint à l'administration des postes., 1er mai 1819
      inventaire après décès; Darnay, Ignace
    - Inventaire après décès de François-Gédéon Jain., 2 juin 1819
      inventaire après décès; Jain, François-Gédéon
    - Inventaire après décès de léger Cailloué, ancien marchand., 17 juin 1819
      inventaire après décès; Cailloué, Léger; commerçant
    - Inventaire après décès de Mr Meuneaust., 15 juillet 1819
      inventaire après décès; Meuneaust (Mr)
    - Inventaire après décès de Jean-Jacques marquis de Gallet de Mondragon., 23 juillet 1819
      inventaire après décès; Gallet de Mondragon, Jean-Jacques de
    - Inventaire après décès de Albert-Joseph Leroy Dunatois., 22 octobre 1819
      inventaire après décès; Leroy Dunatois, Albert-Joseph
    - Inventaire après décès de Geneviève-Adélaïde Blanchon,épouse de Pierre Benarde, rue des Fossés Saint-Germain des Prés, n° 7., 26 octobre 1819
      inventaire après décès; Fossés-Saint-Germain-des-Prés (rue des); Blanchon, Geneviève-Adélaïde; Benard, Pierre
    - Inventaire après décès de Marie-Louise-Françoise Parvillez, épouse de Jacques-Auguste Pion., 15 novembre 1819
      inventaire après décès; Parvillez, Marie-Louise-Françoise; Pion, Jacques-Auguste
    - Inventaire après décès de Antoine-Annet Girard de Charbonnière., 18 novembre 1819
      inventaire après décès; Girard de Charbonnière, Antoine-Annet
    - Inventaire après décès de Jacques-Antoine Soret., 22 novembre 1819
      inventaire après décès; Soret, Jacques-Antoine
    - Inventaire après décès de Marie-Eugène Préaudeau, veuve en 1ères noces de Jean-Baptiste Gaillart, baron de Beaumanoir, et veuve en 2èmes noces de Jean-François-Philippe-Joseph comte d'Asson., 8 décembre 1819
      inventaire après décès; Préaudeau, Marie Eugène; Asson, Jean François Philippe Joseph d'; Gaillard de Beaumanoir, Jean-Baptiste
    - Inventaire après décès de Jean-Baptiste-Xavier Petau., 3 janvier 1820
      inventaire après décès; Petau, Jean-Baptiste-Xavier
    - Inventaire après décès de Pierrette-Geneviève-Françoise Boncorps, veuve de Pierre Durand., 14 janvier 1820
      inventaire après décès; Boncorps, Pierrette-Geneviève-Françoise; Durand, Pierre
    - Inventaire après décès de Jeanne-Julie-Louise Lebrun., 25 janvier 1820
      inventaire après décès; Lebrun, Jeanne-Julie-Louise
    - Inventaire après décès de Françoise-Alexandre Taverniée., 28 février 1820
      inventaire après décès; Taverniée, François-Alexandre
    - Inventaire après décès de Virginie-Berthilide-Charlotte Germain, veuve de Benjamin-Elie., 29 février 1820
      inventaire après décès; Germain, Virginie-Berthilide-Charlotte
    - Inventaire après décès de Jean-baptiste Labour, rue Feydeau, n° 22., 21 mars 1820
      inventaire après décès; Feydeau (rue); Labour, Jean-Baptiste
    - Inventaire après décès de Alexandre-Louis-Edmé Marge., 8 avril 1820
      inventaire après décès; Marge, Alexandre-Louis-Edmé
    - Inventaire après décès de Marie-Louise Baron., 19 avril 1820
      inventaire après décès; Baron, Marie-Louise
    - Inventaire après décès de Nicolas Prestat., 20 avril 1820
      inventaire après décès; Prestat, Nicolas
    - Inventaire après décès de Gilbert Sagit., 24 avril 1820
      inventaire après décès; Sagit, Gilbert
    - Inventaire après décès de Madeleine Poitou, veuve de Pierre Bonnet., 22 mai 1820
      inventaire après décès; Poitou, Madeleine; Bonnet, Pierre
    - Inventaire après décès de Guillaume-Pierre Dannet., 29 mai 1820
      inventaire après décès; Dannet, Guillaume-Pierre
    - Inventaire après décès de Nicolas Pecoul., 21 juin 1820
      inventaire après décès; Pecoul, Nicolas
    - Inventaire après décès de Mr Moulin., 26 juin 1820
      inventaire après décès; Moulin (Mr)
    - Inventaire après décès de Charles Ouvrier., 5 juillet 1820
      inventaire après décès; Ouvrier, Charles
    - Inventaire après décès de Etienne Bertrand, hôtel de la Monnaie., 10 juillet 1820
      inventaire après décès; Monnaie (hôtel de la); Bertrand, Etienne
    - Inventaire après décès de Marie-Marguerite Rodelle., 18 juillet 1820
      inventaire après décès; Rodelle, Marie-Marguerite
    - Inventaire après décès de François Fontanet., 19 juillet 1820
      inventaire après décès; Fontanet, François
    - Inventaire après décès de Marie-Françoise Gaspard, épouse de Amable-Louis-Marie Lemonnier., 8 août 1820
      inventaire après décès; Gaspard, Marie-Françoise; Lemonnier, Amable-Louis-Marie
    - Inventaire après décès de Maurice Enfantin., 18 août 1820
      inventaire après décès; Enfantin, Maurice
    - Inventaire après décès de Pierre-Charles de Martin, baron de Nantias., 22 août 1820
      inventaire après décès; Martin de Nantias, Pierre
    - Inventaire après décès de Hippolyte-Joseph Plon, et de Marie-Catherine Carlier, son épouse., 20 septembre 1820
      18 mai 1843, cahier d'enchères de L'Almanach Prophétique dressé à la requpete de Henri-Philippe Plon, RE/LXIV/12.
      inventaire après décès; cahier d'enchères; Plon, Hippolyte-Joseph; Carlier, Marie-Catherine; Plon, Henri-Philippe
    - Inventaire après décès de Jean Puissegur., 3 octobre 1820
      inventaire après décès; Puissegur, Jean
    - Inventaire après décès de Marie-Thérèse Pomel, épouse de Thomas-Julien, rue et Ile Saint-Louis, n° 66., 10 octobre 1820
      inventaire après décès; Saint-Louis-en-l'Ile (rue); Pomel, Marie-Thérèse; Giroux, Thomas-Julien
    - Inventaire après décès de Marie-Françoise Basin, épouse de D. Berard., 27 octobre 1820
      inventaire après décès; Basin, Marie-Françoise; Berard, D.
    - Inventaire après décès de Jean-Pierre Gallais., 17 novembre 1820
      inventaire après décès; Gallais, Jean-Pierre
    - Inventaire après décès de Marie-Euphrasie François, veuve de Jean-François-René Meric., 12 décembre 1820
      inventaire après décès; François, Marie-Euphrasie; Meric, Jean-François-René
    - Inventaire après décès de Marie-Alexandrine Halot, épouse de Pierre Lonchampt., 30 décembre 1820
      inventaire après décès; Halot, Marie-Alexandrine; Lonchampt, Pierre
    - Inventaire après décès de André l'héritier, dit Daniel., 29 janvier 1821
      inventaire après décès; Daniel, André
    - Inventaire après décès de Jean-Théodore Ginonie., 13 mars 1821
      inventaire après décès; Ginonie, Jean-Théodore
    - Inventaire après décès de Théophile-Hippolyte Blanchon., 11 avril 1821
      inventaire après décès; Blanchon, Théophile-Hippolyte
    - Inventaire après décès de Michel-Guillaume Bidois., 18 avril 1821
      inventaire après décès; Bidois, Michel-Guillaume
    - Inventaire après décès de Louis-Basile Crapart., 10 mai 1821
      inventaire après décès; Crapart, Louis-Basile
    - Inventaire après décès de Elisabeth Lecler., 21 mai 1821
      inventaire après décès; Lecler, Elisabeth
    - Inventaire après décès de Charlotte-Félicité Foureau, veuve en 1ères noces de Conrad Moulter, et épouse en 2èmes noces de Jean-Antoine Massa., 30 mai 1821
      inventaire après décès; Foureau, Charlotte-Félicité; Massa, Jean-Antoine; Moulter, Conrad
    - Inventaire après décès de Jacob-Louis Feline., 6 juin 1821
      inventaire après décès; Feline, Jacob-Louis
    - Inventaire après décès de Pauline Olivier, épouse de Prosper-François-Joseph Tassin de Vallière., 13 juillet 1821
      inventaire après décès; Olivier, Pauline; Tassin de Vallière, Prosper-François-Joseph
    - Inventaire après décès de Jean-Jérôme Lacroix, rue du Faubourg Poissonnière, n° 28., 31 août 1821
      inventaire après décès; Faubourg-Poissonnière (rue du); Lacroix, Jean-Jérôme
    - Inventaire après décès de Pierre Guesnon., 4 septembre 1821
      inventaire après décès; Guesnon, Pierre
    - Inventaire après décès de Marc-Antoine Tamisier, rue Saint-Lazare, n° 76 bis., 8 septembre 1821
      inventaire après décès; Saint-Lazare (rue); Tamisier, Marc-Antoine
    - Inventaire après décès de Jean-Marie-Anne-Henri Delapierre., 22 septembre 1821
      inventaire après décès; Delapierre, Jean-Marie-Anne-Henri
    - Inventaire après décès de Geneviève-Félicité Henrion, épouse de Thomas-André Aubry., 26 octobre 1821
      inventaire après décès; Henrion, Geneviève-Félicité; Aubry, Thomas-André
  - Répertoire. 1821, 2 novembre - 1825, 15 juin, 2 novembre 1821 - 15 juin 1825; MC/RE/IX/18
    - Inventaire après décès de Marie-Joseph-Jacques Revel., 16 novembre 1821
      MC/RE/IX/18
      inventaire après décès; Revel, Marie-Joseph-Jacques
    - Inventaire après décès de Marie-Eugénie Romond de Montmort, épouse de Claude-François Chanel de Hongrie Decroy., 22 janvier 1822
      inventaire après décès; Romond de Montmort, Marie-Eugénie; Chanel de Hongrie Decroy, Claude-François
    - Inventaire après décès de Pierre Trophime Roustan., 5 février 1822
      inventaire après décès; Trophime Roustan, Pierre
    - Inventaire après décès de Marie-Thérèse-Anunciade Arioli, épouse de Jacques-Joseph-Charles Ré., 26 février 1822
      inventaire après décès; Avioli, Marie-Thérèse-Anunciade; Ré, Jacques-Joseph-Charles
    - Inventaire après décès de Marie-Anne Hellant., 20 mars 1822
      inventaire après décès; Hellant, Marie-Anne
    - Inventaire après décès de François Rigault., 2 mai 1822
      inventaire après décès; Rigault, François
    - Inventaire après décès de Armand-Louis Boyvin d'Hardancourt., 4 mai 1822
      inventaire après décès; Boyvin d'Hardancourt, Armand-Louis
    - Inventaire après décès de Jean Belières., 8 mai 1822
      inventaire après décès; Belières, Jean
    - Inventaire après décès de Pierre-Laurent Baltz., 10 mai 1822
      inventaire après décès; Baltz, Pierre-Laurent
    - Suite du procès verbal du 28 juin 1822. Inventaire après décès de Calixte-Sophie Urbain, rue de Miromesnil, n° 9., 12 juillet 1822
      inventaire après décès; Miromesnil (rue de); Urbain, Calixte-Sophie
    - Inventaire après décès de Dominique-Jean-Michel Le Jolivet., 15 juillet 1822
      inventaire après décès; Le Jolivet, Dominique-Jean-Michel
    - Inventaire après décès de Marie-Charlotte Alexandre, épouse de François-Philippe Hézé., 10 août 1822
      inventaire après décès; Alexandre, Marie-Charlotte; Hézé, François-Philippe
    - Inventaire après décès de Jacques-Joseph-Charles Ré., 18 septembre 1822
      inventaire après décès; Ré, Jacques-Joseph-Charles
    - Inventaire après décès de Françoise Shée, baronne Dattoz Shée de Liguières, veuve de Jacques Wulfraud Dalton., 2 novembre 1822
      inventaire après décès; Shée Dattoz Shée de Liguières, Françoise; Wulfraud Dalton, Jacques
    - Inventaire après décès de Jean Tubeuf., 3 novembre 1822
      inventaire après décès; Tubeuf, Jean
    - Inventaire après décès de Geneviève-Hyacinthe Duval, épouse de François-Romain-Isidore Marie., 28 novembre 1822
      inventaire après décès; Duval, Geneviève-Hyacinthe; Marie, François-Romain-Isidore
    - Inventaire après décès de Jean-Eutrope Geosfrenet., 17 janvier 1823
      inventaire après décès; Geosfrenet, Jean-Eutrope
    - Inventaire après décès de Etienne-Charles-Louis Foullon., 3 février 1823
      inventaire après décès; Foullon, Etienne-Charles-Louis
    - Inventaire après décès de Thomas-François Adam., 17 mars 1823
      inventaire après décès; Adam, Thomas-François
    - Inventaire après décès de Pierre Paulus., 31 mars 1823
      inventaire après décès; Paulus, Pierre
    - Inventaire après décès de Marie-Madeleine Ardouin, veuve de L.-Henri Shée., 4 avril 1823
      inventaire après décès; Ardouin, Marie-Madeleine; Shée, L.-Henri
    - Inventaire après décès de Marie-Jacqueline Devau, veuve de Jacques-Thérèse Lecourt., 4 avril 1823
      inventaire après décès; Devau, Marie-Jacques; Lecourt, Jacques-Thérèse
    - Inventaire après décès de Joseph-Elie Grandpierre, 14 mai 1823
      inventaire après décès; Grandpierre, Joseph-Elie
    - Inventaire après décès de Jean-Charles Lefebvre Desnoëttes., 15 mai 1823
      inventaire après décès; Lefebre Desnoëttes, Jean-Charles
    - Inventaire après décès de Simon Guiollet., 7 juin 1823
      inventaire après décès; Guiollet, Simon
    - Inventaire après décès de Charles-Henri Brigot., 25 juin 1823
      inventaire après décès; Brigot, Charles-Henri
    - Inventaire après décès de Louis-Alexandre Legrand., 7 juillet 1823
      inventaire après décès; Legrand, Louis-Alexandre
    - Inventaire après décès de Marie-Anne-Pélagie Camus, épouse de Mathias Yoncman., 2 septembre 1823
      inventaire après décès; Camus, Marie-Anne-Pélagie; Yoncman, Mathias
    - Inventaire après décès de Louis-Antoine Valentin., 17 septembre 1823
      inventaire après décès; Valentin, Louis-Antoine
    - Inventaire après décès de Jacques-Augustin Baillard d'Iclon., 11 octobre 1823
      inventaire après décès; Baillard d'Iclon, Jacques-Augustin
    - Inventaire après décès de Vincent-Marcel de Conchy., 30 octobre 1823
      inventaire après décès; Conchy (de), Vincent-Marcel
    - Inventaire après décès de Caroline-Marie Maille, épouse de Claude-Pierre Martin., 11 décembre 1823
      inventaire après décès; Maille, Caroline-Marie; Martin, Claude-Pierre
    - Inventaire après décès de Marguerite-Françoise Cognard, veuve de Jean-Baptiste Louvet., 15 janvier 1824
      inventaire après décès; Cognard, Marguerite-Françoise; Louvet, Jean-Baptiste
    - Inventaire après décès de Louis-Charles-Félix Fleury, Alexandre-Pierre Brezpt, rue Folie Méricourt, n° 4., 17 janvier 1824
      inventaire après décès; Folie-Méricourt (rue de la); Fleury, Louis-Charles-Félix; Brezot, Alexandre-Pierre
    - Inventaire après décès de Angélique-Eugénie-Marie-Louise Rehez de Sampigny, épouse de Joseph-Alexandre de Lenferna., 23 janvier 1824
      inventaire après décès; Rehez de Sampigny, Angélique-Eugénie-Marie-Louise; Lenferna (de), Joseph-Alexandre
    - Inventaire après décès de Joseph-Michel Dieulafoy., 26 janvier 1824
      inventaire après décès; Dieulafoy, Joseph-Michel
    - Inventaire après décès de Marie-Françoise-Esther Annotel, épouse de François-Ange Lanoir., 3 février 1824
      inventaire après décès; Annotel, Marie-Françoise-Esther; Lanoir, François-Ange
    - Inventaire après décès de Françoise-Joséphine Roussel, épouse de Pierre-François Rollet., 31 mars 1824
      inventaire après décès; Roussel, Françoise-Joséphine; Rollet, Pierre-François
    - Inventaire après décès de Françoise-André Stuyek, à la requête de Claude-Denis Quinard, à Bettancourt (Oise)., 24 avril 1824
      inventaire après décès; Stuyek, François-André; Quinard, Claude-Denis
    - Inventaire après décès de Emilie-Elisabeth Legras, épouse de Louis-Nicolas-Alexandre Leroy, rue Sainte-Placide, n° 10., 26 mai 1824
      inventaire après décès; Saint-Placide (rue); Legras, Emilie-Elisabeth; Leroy, Louis-Nicolas-Alexandre
    - Inventaire après décès de Jacques Rascol, à la requête de Elisabeth Loire, sa veuve, rue de l'Oseille, n° 8., 8 juin 1824
      inventaire après décès; Oseille (rue de l'); Rascol, Jacques; Loire, Elisabeth
    - Inventaire après décès de Sophie Comoy dite Colmard, à la requête de Jacques-Alphonse Comoy, rue des Quatre Vents, n° 20., 14 juin 1824
      inventaire après décès; Quatre-Vents (rue des); Comoy (dite Colmard), Sophie; Comoy, Jacques-Alphonse; Colmard
    - Inventaire après décès de Jacques Cordier, à la requête de Joseph-Stanislas Olive, rue de la Tixeranderie, n° 15., 28 juin 1824
      inventaire après décès; Tixeranderie (rue de la); Cordier, Jacques; Olive, Joseph-Stanislas
    - Inventaire après décès de Marie-Jeanne Lecointe, veuve de Pierre-François Chapuy, à la requête de François Chapuy, rue des Vieilles Tuileries, n° 47., 2 juillet 1824
      inventaire après décès; Vieilles-Tuileries (rue des); Lecointre, Marie-Jeanne; Chapuy, Pierre-François; Chapuy, François
    - Inventaire après décès de Eléonore-Françoise Rollot, épouse de Etienne-Denis Cateigne, rue de Valois, n° 1., 6 juillet 1824
      inventaire après décès; Valois (rue de); Rollot, Eléonore-Françoise; Cateigne, Etienne-Denis
    - Inventaire après décès de Claude-Louis Fiquet, à la requête de Madeleine-Victoire-Georgette Piquet, rue Saint-Magloire, n° 2., 12 juillet 1824
      inventaire après décès; Saint-Magloire (rue); Piquet, Claude-Louis; Piquet, Madeleine-Victoire-Georgette
    - Inventaire après décès de Jeanne-Charlotte-Julie Dessoller, épouse de Charles Norbert Carpentier, rue du Temple, n° 95., 23 juillet 1824
      inventaire après décès; Temple (rue du); Dessoller, Jeanne-Charlotte-Julie; Carpentier, Charles-Norbert
    - Inventaire après décès de Marie-Anne-Joséphine Maas, veuve de Jean-Richard Lafargue, à la requête de Jean-François-Richard Lafargue, rue Bourbon Villeneuve, n° 9., 28 juillet 1824
      inventaire après décès; Bourbon-Villeneuve (rue de); Maas, Marie-Anne-Joséphine; Lafargue, Jean-Richard; Lafargue, Jean-François-Richard
    - Inventaire après décès de Charles Gottlieb-Théophile Swartz, à la requête de John Swartz, et Daniel-François Swartz., 10 août 1824
      inventaire après décès; Swartz, Charles-Gottlieb-Théophile; Swartz, John; Swartz, Daniel-François
    - Inventaire après décès de Marie-Nicole Matis, veuve de Nicolas Prestat, à la requête de François-Henri Prestat, rue des Bourdonnais, n° 9., 21 août 1824
      inventaire après décès; Bourdonnais (rue des); Matis, Marie-Nicole; Prestat, François-Henri; Prestat, François-Henri
    - Inventaire après décès de Anne-Adèle Ferret, épouse de Jean-François-Louis Cavillier, rue Saint-Denisi, n° 375., 30 août 1824
      Me Chambette.
      inventaire après décès; Ferret, Anne-Adèle; Cavillier, Jean-François-Louis
    - Inventaire après décès de Jean Meric, à la requête de Adélaïde Meric, veuve de Charles Bertrand, rue Sainte-Hyacinthe Saint-Honoré, n° 8., 11 décembre 1824
      inventaire après décès; Saint-Hyacinthe-Saint-Honoré (rue); Meric, Adélaïde; Bertrand, Charles
    - Inventaire après décès de François Florat, à la requête de Marguerite Melin, sa veuve, rue Coquenard, n° 19., 16 décembre 1824
      inventaire après décès; Coquenard (rue); Florat, François; Melin, Marguerite
    - Inventaire après décès de Louis Quiclet, à la requête de Jean-Louis Quiclet, rue du Bac, n° 53., 29 décembre 1824
      inventaire après décès; Bac (rue du); Quiclet, Louis; Quiclet, Jean-Louis
    - Inventaire après décès de François-Marie Sénéchal, à la requête de Marguerite Benoist, veuve de Jacques Meng, rue de Ménilmontant, n° 7., 25 janvier 1825
      inventaire après décès; Ménilmontant (rue de); Sénéchal, François-Maire; Benoist, Marguerite
    - Inventaire après décès de Hugues-Charles Delafontaine, à la requête de Antoine-Hugues-Charles-Marin Delafontaine de Marson, propriétaire, à Vitry-sur-Seine (Val-de-Marne)., 10 février 1825
      inventaire après décès; Vitry-sur-Seine (Val-de-Marne); Delafontaine, Hugues-Charles; Delafontaine de Marson, Antoine-Hugues-Charles-Marin
    - Inventaire après décès de Jacques Daubrée, à la requête de Marie-Barbe-Thomas Daubrée, sa veuve, rue Neuve Saint-Merry, n° 11., 24 février 1825
      inventaire après décès; Neuve-Saint-Merri (rue); Daubrée, Jacques; Thomas, Marie-Barbe
    - Inventaire après décès de Jeanne-Catherine Baron, veuve de Claude-Alexis Laresche, à la requête de Louis-François-Joseph Granger, rue Charlot, n° 45., 25 février 1825
      inventaire après décès; Charlot (rue); Baron, Jeanne-Catherine; Laresche, Claude-Alexis; Granger, Louis François Joseph
    - Inventaire après décès de Marie-Judith Dulion, veuve de Benoit-Claude Chambette, à la requête de Benoit-André Chambette, place des Victoires, n° 7., 7 mars 1825
      inventaire après décès; Victoires (place des); Dulion, Marie-Judith; Chambette, Benoit-Claude; Chambette, Benoit-André
    - Inventaire après décès de Pierre-François Garreau, et de Marie-Louise Beauvais, son épouse, à la requête de Jean-Baptiste-Joseph Boivin, cul-de-sac de la Brasserie, n° 4., 25 mars 1825
      inventaire après décès; Garreau, Pierre-François; Beauvais, Marie-Louise; Boivin, Jean-Baptiste-Joseph
    - Inventaire après décès de Louise-Henriette Damarisec Bayeux, épouse de Jean-Baptiste Gerard, au Pecq, grande rue, n° 113., 28 mars 1825
      inventaire après décès; Le Pecq (Yvelines); Damarisec Bayeux, Louise-Henriette; Gerard, Jean-Baptiste
    - Inventaire après décès de François-Marie Pluyette, à la requête de Adrienne-Marie-Marguerite Renault, sa veuve, rue Sainte-Marguerite, n° 84., 10 avril 1825
      inventaire après décès; Sainte-Marguerite (rue); Pluyette, François-Marie; Renault, Marie-Marguerite
    - Inventaire après décès de Pierre Perrot, à la requête de Angélique-Monique Quenet, sa veuve, rue des Petites Ecuries, n° 30., 15 avril 1825
      inventaire après décès; Petites-Ecuries (rue des); Perrot, Pierre; Quenet, Angélique-Monique
    - Inventaire après décès de Marie-Michelle Douvre, veuve de Pierre-Joseph Prestre, à la requête de Pierre Drais, place Dauphine, n° 9., 18 mai 1825
      inventaire après décès; Dauphine (place); Douvre, Marie-Michelle; Prestre, Pierre-Joseph
    - Inventaire après décès de Charlotte-Félicité Maréchal, épouse de Antoine-Alexandre Barbier, rue de Bourgogne, n° 41., 28 mai 1825
      inventaire après décès; Bourgogne (rue de); Maréchal, Charlotte-Félicité; Barbier, Antoine-Alexandre
    - Inventaire après décès de Jacques-François-Gervais-Honoré Chable d'Essey, à la requête de Marie-Mathieu Guerin, à Lasalle, canton de Missey (Aisne)., 13 juin 1825
      inventaire après décès; Chable d'Essey, Jacques-François-Gervais-Honoré; Guerin, Mathieu-Mathieu
  - Répertoire. 1824, 16 juin - 1831, 5 janvier, 16 juin 1824 - 5 janvier 1831; MC/RE/IX/19
    Répertoire des notaires Jean Bertrand (16 juin 1824-11 juin 1827), Louis-Lucien Nolleval (12 juin1827-5 -janvier 1831).
    - Inventaire après décès de Louis Bourée, à la requête de Armand-Joseph Dupriez, rue Croix des Petits Champs, n° 46., 7 juillet 1825
      MC/RE/IX/19